【裁判字號】    98,訴,578
【裁判日期】    980729
【裁判案由】    毒品危害防制條例
【裁判全文】
臺灣基隆地方法院刑事判決               98年度訴字第578號
公  訴  人  臺灣基隆地方法院檢察署檢察官
被      告  乙○○
上列被告因違反毒品危害防制條例案件，經檢察官提起公訴（98
年度毒偵續字第1 號），於本院準備程序進行中，被告就被訴之
事實為有罪之陳述，本院合議庭乃裁定由受命法官獨任依簡式審
判程序進行審理，並判決如下：
    主  文
乙○○施用第一級毒品，累犯，處有期徒刑肆月，如易科罰金，
以新臺幣壹仟元折算壹日。
    犯罪事實
一、乙○○前曾因施用毒品案件，經裁定送觀察、勒戒後，認無
    繼續施用毒品之傾向，於民國92年4月25 日執行完畢釋放，
    並由臺灣基隆地方法院檢察署檢察官於以92年度毒偵字第10
    1 號為不起訴處分確定。又因施用第一級毒品案件，經本院
    以94年度訴字第1012號判決判處有期徒刑6 月確定。再因施
    用第二級毒品案件，經本院以95年度基簡字第48號判決判處
    有期徒刑4月確定，嗣經本院以95年度聲字第313號裁定合併
    定應執行有期徒刑9 月確定。復因施用第二級毒品案件，經
    本院以95年度易字第277號判決判處有期徒刑3月確定，上開
    案件接續執行，於96年3月20 日縮刑期滿執行完畢（構成累
    犯）。詎乙○○猶不知戒斷毒癮，復基於同時施用第一級毒
    品海洛因及第二級毒品甲基安非他命之犯意，於98年1月7日
    下午3、4時許，在基隆市○○區○○街77號住處，以將海洛
    因及甲基安非他命一起放入玻璃球後，以燒烤方式（起訴書
    誤載為一起倒入注針筒加水混合注身體）同時施用第一級毒
    品海洛因及第二級毒品甲基安非他命。嗣因乙○○係受保護
    管束人，於98年1月8日下午2時40 分，經臺灣基隆地方法院
    檢察署觀護人室通知到場採驗尿液，經送驗結果呈甲基安非
    他命、嗎啡陽性反應而悉上情。
二、案經臺灣基隆地方法院檢察署觀護人室簽分臺灣基隆地方法
    院檢察署檢察官偵查起訴。
    理  由
一、程序事項：
    本件被告乙○○所犯者非為死刑、無期徒刑、最輕本刑為3
    年以上有期徒刑之罪或高等法院管轄第一審案件，其於準備
    程序進行中，先就被訴事實為有罪之陳述，經告知其簡式審
    判程序之旨，並聽取公訴人、被告之意見後，本院依刑事訴
    訟法第273條之1第1 項之規定，裁定由受命法官獨任進行簡
    式審判程序，合先敘明。
二、認定事實所依據之證據及理由：
    (一)被告自白：
      被告於本院審理中自白其於上開時、地，以一個玻璃球燒
      烤方式同時施用第一級毒品海洛因及第二級毒品甲基安非
      他命1次之犯行事實，其任意自白核與下列事證相符，應
      堪採為證據。
    (二)尿液檢驗結果：
      臺灣尖端先進生技醫藥股份有限公司濫用藥物檢驗報告乙
      紙（附於偵查卷第5 頁背面），可證經被告同意所採集之
      被告尿液檢體送驗結果呈甲基安非他命（910ng/ml）、嗎
      啡（1623ng/ml）陽性反應。
    (三)臺灣高等法院被告全國前案紀錄表附卷可參，足認被告確
      有如事實欄所載之觀察、勒戒及徒刑之執行等事實。
    (四)上開補強證據已足資擔保被告於本院審理時所為之上開任
      意性自白具有相當程度之真實性，而得使本院確信被告前
      述自白之犯罪事實確屬真實，從而依刑事訴訟法第156 條
      第1 項「被告之自白，非出於強暴、脅迫、利誘、詐欺、
      疲勞訊問、違法羈押或其他不正之方法，且與事實相符者
      ，得為證據。」及第2 項「被告或共犯之自白，不得作為
      有罪判決之唯一證據，仍應調查其他必要之證據，以察其
      是否與事實相符。」規定，本院自得依被告前述自白及各
      該補強證據認定被告確有同時施用第一級毒品海洛因及第
      二級毒品甲基安非他命1 次之犯行。本件事證明確，被告
      之犯行堪以認定。
三、論罪及科刑之理由：
  (一)查海洛因及甲基安非他命分別係毒品危害防制條例所列管之
    第一級及第二級毒品，此為該條例第2條第2項第1款、第2款
    所明定。核被告所為，係犯毒品危害防制條例第10條第1 項
    之施用第一級毒品罪、同條第2 項之施用第二級毒品罪。被
    告持有第一級毒品、第二級毒品之低度行為，應分別為施用
    第一級、第二級毒品之高度行為所吸收，均不另論罪。又被
    告於本院偵、審中均供承：係以一個玻璃球燒烤方式同時施
    用第一級毒品海洛因及第二級毒品甲基安非他命等語，且既
    未查扣任何施用毒品之器具，亦無證據證明其是分別施用，
    故應認其係以一行為，同時施用海洛因及甲基安非他命，觸
    犯構成要件不同之罪名，為想像競合犯，應依刑法第55條規
    定，從一重之施用第一級毒品罪論處。
  (二)查被告曾有如前所述之犯罪科刑及刑之執行情形，此有臺灣
    高等法院被告前案紀錄表在卷可稽，其於有期徒刑執行完畢
    後，5 年以內，故意再犯本起最重本刑有期徒刑以上之罪，
    為累犯，應依刑法第47條第1項規定，加重其刑。
  (三)按立法院於86年10月30日三讀通過於87年5月20日公布，同
    年月22日生效之毒品危害防制條例，該條例對於施用毒品之
    被告改以「治療、矯治」為目的，非重在「處罰」，被告於
    犯罪後已於98年2月24日、98年3月10日、98年3月24日、98
    年4月7日、98年4月21日、98年5月5日、98年5月19日、98年
    6月9日、98年6月23 日參加基隆地方法院檢察署舉辦之之戒
    癮團體治療，且自98年3月10 日起即至衛生署基隆醫院接受
    美沙冬替代療法治療，迄至98年6 月底期間之採驗尿液結果
    均呈嗎啡陰性反應，有基隆地檢署緩起訴戒癮團體簽到表、
    衛生署基隆醫院診斷證明書及尿液檢查檢查報告在卷可稽，
    顯見被告尚無施用毒品嚴重成癮之傾向，再者，被告目前已
    有正當工作，亦有被告提出之在職證明在卷可憑，是前開立
    法目的已達，而監獄本非戒毒場所，實無再讓被告入監服刑
    之必要，若科以最低度刑仍嫌重，本院自應適用刑法第59條
    而酌量減輕其刑，爰應依職權適用之並酌量減輕其刑。
  (四)爰審酌被告犯罪之動機、目的、犯罪時所受之刺激、犯罪之
    手段、犯人之生活狀況、品行、智識程度、犯罪所生之危險
    或損害、犯罪後之態度等一切情狀，判處如主文所示之刑，
    並諭知易科罰金之折算標準。
據上論斷，應依刑事訴訟法第273條之1第1項、第299條第1 項前
段，毒品危害防制條例第23條第2項、第10條第1項、第2 項，刑
法第11條、第55條、第47條第1項、第59條、第41條第1項前段，
判決如主文。
本案經檢察官甲○○到庭執行職務。
中    華    民    國    98    年    7    月    29    日
                  刑事第三庭法    官  林淑鳳
以上正本證明與原本無異。
如不服本判決應於收受送達後10日內向本院提出上訴書狀，並應
敘述具體理由；其未敘述上訴理由者，應於上訴期間屆滿後20日
內向本院補提理由書（均須按他造當事人之人數附繕本）「切勿
逕送上級法院」。
中    華    民    國    98    年    7     月    30    日
                            書 記 官  王靜敏
附錄論罪法條：
毒品危害防制條例第10條
施用第一級毒品者，處 6 月以上 5 年以下有期徒刑。
施用第二級毒品者，處 3 年以下有期徒刑。


司法院資訊處製作；財團法人民間司法改革基金會備份。
